【裁判字號】    98,上易,993
【裁判日期】    981224
【裁判案由】    竊盜等
【裁判全文】
臺灣高等法院高雄分院刑事判決         98年度上易字第993號
上  訴  人  臺灣高雄地方法院檢察署檢察官
被      告  甲○○
上列上訴人因被告竊盜等案件，不服臺灣高雄地方法院98年度易
緝字第101 號中華民國98年11月11日第一審判決（起訴案號：臺
灣高雄地方法院檢察署91年度偵字第15602 號），提起上訴，本
院判決如下：
     主  文
上訴駁回。
     理  由
一、按不服地方法院之第一審判決而上訴者，應向管轄第二審之
    高等法院為之。上訴書狀應敘述具體理由。上訴書狀未敘述
    上訴理由者，應於上訴期間屆滿後20日內補提理由書於原審
    法院，逾期未補提者，原審法院應定期間先命補正。第二審
    法院認為上訴書狀未敘述理由或上訴有第362 條前段之情形
    者，應以判決駁回之。但其情形可以補正而未經原審法院命
    其補正者，審判長應定期間先命補正。刑事訴訟法第361 條
    、第367 條，分別定有明文。所謂不服第一審判決之具體理
    由，必係依據卷內既有訴訟資料或提出新事證，指摘或表明
    第一審判決有何採證認事、用法或量刑等足以影響判決本旨
    之不當或違法，而構成應予撤銷之具體事由，始克當之（例
    如：依憑證據法則具體指出所採證據何以不具證據能力，或
    依憑卷證資料，明確指出所為證據證明力之判斷如何違背經
    驗、論理法則）；倘僅泛言原判決認定事實錯誤、違背法令
    、量刑失之過重或輕縱，而未依上揭意旨指出具體事由，或
    形式上雖已指出具體事由，然該事由縱使屬實，亦不足以認
    為原判決有何不當或違法者（例如：對不具有調查必要性之
    證據，法院未依聲請調查亦未說明理由，或援用證據不當，
    但除去該證據仍應為同一事實之認定），皆難謂係具體理由
    ，俾與第二審上訴制度旨在請求第二審法院撤銷、變更第一
    審不當或違法之判決，以實現個案救濟之立法目的相契合，
    並節制濫行上訴（最高法院97年度臺上字第892 號判決參照
    ）。是以上訴人之上訴書狀或補提之上訴理由書，雖有敘述
    上訴理由，惟並未具體敘述第一審判決有上述違法、不當情
    形，即與未敘述具體理由無異，其所為上訴，即不符合上訴
    之法定要件。
二、本件原判決以被告甲○○所犯加重竊盜罪等3 罪均罪證明確
    ，分別量處有期徒刑7 月、7 月、8 月，並定應執行刑為有
    期徒刑1 年3 月，已詳敘所憑之證據與認定之理由。所為論
    敘，經核並無違背經驗法則或論理法則，量刑亦屬允當。檢
    察官依告訴人請求提起上訴，略以：被告並未交代清楚告訴
    人失竊之現金、物品；且犯後未與告訴人達成民事和解，行
    竊造成告訴人害怕再度遭竊，致終日惶惶不安，原審僅量處
    有期徒刑1 年3 月，顯然過輕云云。惟查：被告分別於民國
    （下同）86年10月25日、88年9 月28日、91年7 月17日（此
    次攜帶兇器螺絲起子）12時許、自高雄市○○區○○街60巷
    30號乙○○○住宅窗戶進入，先後共竊取乙○○○所有之現
    金新臺幣（下同）10,000元、價值約1,500 元之白金項鍊1
    條、螺絲起子1 把、金飾別針1 支、臺灣銀行紀念幣91年版
    1 枚、高雄銀行純銀紀念幣1 套（價值總計約7,000 元）等
    財物。嗣於91年7 月17日晚間21時許，在高雄市○○區○○
    街60巷28號甲○○居所，扣得上開甲○○竊得之螺絲起子1
    把、及白金項鍊1 條、臺灣銀行紀念幣91年版1 枚、高雄銀
    行純銀紀念幣1 套（除螺絲起子外，其餘均經領回）等情，
    業據原審依被告之自白、證人即告訴人乙○○○、證人王秋
    誠之證述，及贓物認領保管單1 份、贓物照片6 張、巧玉銀
    樓91年7 月17日原料金買進登記簿1 份附卷可稽，暨監視錄
    影帶1 捲、螺絲起子1 把等證據資料，認被告上揭加重竊盜
    犯行之事證明確，而予論處；並已審酌被告正值青壯，不思
    以正當之方式獲取財物，而貪圖私欲，先後3 次竊取他人之
    財物，侵害他人財產安全及住宅安寧，及被告竊得之物品價
    值，暨坦承犯行之犯後態度等一切情狀，就被告所犯3 罪，
    於法定刑度內各量處7 月、7 月、8 月，並定其應執行刑為
    有期徒刑1 年3 月。告訴人空言被告尚未交代清楚現金、財
    物云云，尚非有據；又原審已就被害人所受損害予以審酌，
    雖判決內未特予載明被告犯後仍未與被害人達成民事和解等
    語，惟仍應為原審審酌被害人所受損害有無減低事項之範圍
    ，自難指為違法。按量刑輕重係屬事實審法院得依職權自由
    裁量之事項，茍已斟酌刑法第57條各款所列情狀而未逾法定
    刑度，即不得遽指為違法。原審判決理由既已載明審酌上開
    刑法第57條所定各款之具體情形，並說明公訴人求刑有期徒
    刑1 年5 月尚嫌過重，及依法不得依中華民國96年罪犯減刑
    條例規定予以減刑之理由，從形式上觀之，原審判決並無濫
    用量刑權限之違法甚明。檢察官循告訴人請求所稱各節，並
    非依據卷內既有訴訟資料或提出新事證表明原審判決有何不
    當或違法之具體事由。是原審判決並無不當或違法，應認檢
    察官提起上訴未依據卷內證據資料敘述具體理由之違背法律
    上程式。
三、綜上所述，檢察官之上訴理由，不能認係依據卷內訴訟資料
    指摘或表明原審判決有何採證、認事、用法或量刑等足以影
    響判決本旨之不當或違法，而構成應予撤銷之具體事由，其
    僅徒憑己意請求從重量刑，難謂適法之上訴理由。揆諸上揭
    規定，本件上訴人之上訴屬違背法律上之程式，應依法予以
    駁回，爰不經言詞辯論予以判決。
據上論斷，應依刑事訴訟法第367 條前段、第372 條，判決如主
文。
中    華    民    國    98    年    12    月    24    日
                  刑事第四庭    審判長法  官  蕭權閔
                                      法  官  李嘉興
                                      法  官  林水城
以上正本證明與原本無異。
不得上訴。
中    華    民    國    98    年    12    月    24    日
                                      書記官  林佳蓉

司法院資訊處製作；財團法人民間司法改革基金會備份。
